---
title: "Datos"
output:  
  md_document:
    toc: true
    variant: gfm
bibliography: ../references.bib 
csl: ../ecology.csl
---


```{r, echo = FALSE, message=FALSE}
library(tidyverse)
library(here)
```

# Datos 

## Medidas biométricas de Roble melojo (*Quercus pyrenaica*) en Sierra Nevada. 
Se trata de un conjunto de datos procedente de muestreos de estructura de los robledales en dos poblaciones de Sierra Nevada, una en cara norte (Robledal de San Juan, *SJ*) y otra en cara sur (Robledal de Cáñar, *CA*) [@PerezLuqueetal2015DatasetMIGRAME]En cada uno de estos robledales se llevaron a cabo transectos de 30 x 10 metros distribuidos al azar. Dendro de cada transecto se anotaron y midieron todos los individuos de roble. Se midieron la altura (*h*) y el diámetro (*d*; DBH para pies > 2 cm diámetro). Para cada pié se estimó la biomasa utilizando las ecuaciones para la especie desarrolladas por [@RuizPeinadoGertrudixetal2012BiomassModels]. 

La siguiente tabla muestra un aspecto de los datos.
```{r, message=FALSE, echo=FALSE}
oak <- read_csv(here::here("/datos/biomass_pyrenaica.csv"))
knitr::kable(head(oak))
```

Este conjunto de datos está en [`./datos/biomass_pyrenaica.csv`](./datos/biomass_pyrenaica.csv)

# Referencias 

